臺灣臺中地方法院民事判決　九十一年度訴字第二一七九號
　　原　　　告　丁○○
　　訴訟代理人　甲○○
　　被　　　告　乙○○
　　　　　　　　丙○○
右當事人間請求損害賠償等事件，原告提起刑事附帶民事訴訟，經本院刑事庭移送前
來（八十九年度附民字第四一號），本院判決如左：
    主      文
被告應連帶給付原告新臺幣壹拾萬元，及自民國八十六年二月廿一日起至清償日止，
按週年利率百分之五計算之利息。
原告其餘之訴駁回。
訴訟費用由被告連帶負擔三分之二，餘由原告負擔。
本判決原告勝訴部分於原告以新臺幣萬元為被告供擔保後，得假執行。
原告其餘假執行之聲請駁回。
    事      實
甲、原告方面：
  一、聲明：
      （一）被告應連帶給付原告新臺幣（下同）壹拾萬元，及自起訴狀繕本送達之
            日起至清償日止，按週年利率百分之五計算之利息。
      （二）被告應共同在中國時報、聯合報、自由時報之頭版以二分之一版面持續
            三日刊登判決書全文及內容為「本人因一時失察受人唆使，而率ＫＴＶ
            同事對不認識之莊君毒打，深感不對及歉意，特登報公開道歉。道歉人
            無名英雄ＫＴＶ負責人乙○○、丙○○」之道歉啟事。
      （三）請准宣告假執行。
  二、陳述：被告乙○○、丙○○經營「無名英雄」ＫＴＶ，與原告所營之瓦斯防災
      事業，並無利益衝突，原告亦未曾到該ＫＴＶ消費，雙方素不相識，從未結怨
      ，被告二人竟受人唆使，而於八十五年六月六日二十三時許，率眾闖入原告家
      中，並以鐵條、木棍毒打原告，被告二人並經鈞院刑事庭以八十五年度豐簡上
      字第一五一號刑事判決判刑確定，詳如刑事判決所認定之事實。被告二人否認
      犯行，自不足採。原告為「新品」及「保你家」公司之負責人，遭被告毒打後
      ，受有多處挫傷併發蜂窩組織炎，而住院一個月，薪資損害陸萬玖仟元，另受
      有精神上之痛苦，爰請求萬壹仟元之精神慰藉金自無不當，況如與原告另支
      出之其他費用合併計算，原告所受損害，當不止壹拾萬元，為此爰依民法第一
      百九十三條、第一百九十五條第一項及名譽受損之規定，訴請被告賠償及登報
      道歉。
  三、證據：除援引刑事案件相關卷證外，另提出薪資通知單影本一紙為證。
乙、被告方面。
  一、聲明：原告之訴駁回。
  二、陳述：被告並未率眾傷害原告，刑事判決所為被告傷害原告之認定乃係誤判。
丙、本院依職權調閱本院八十五年度豐簡上字第一五一號傷害案件刑事卷宗。
    理      由
一、程序方面：按訴狀送達後，原告不得將原訴變更或追加他訴。但有下列各款情形
    之一者，不在此限：擴張或減縮應受判決事項之聲明者。民事訴訟法第二百五十
    五條第三款定有明文。查本件原告起訴原請求被告連帶給付玖佰萬元及登報道歉
    。嗣於審理中具狀減縮聲明為請求被告連帶給付壹拾萬元及登報道歉。核屬訴之
    聲明之減縮，參諸首揭規定，於法尚無不合，應予准許，合先敘明。
二、本件原告主張：被告乙○○、丙○○經營「無名英雄」ＫＴＶ，與原告所營之瓦
    斯防災事業，並無利益衝突，原告亦未曾到該ＫＴＶ消費，雙方素不相識，從未
    結怨，被告二人竟受人唆使，而於八十五年六月六日二十三時許，率眾闖入原告
    家中，並以鐵條、木棍毒打原告，被告二人並經鈞院刑事庭以八十五年度豐簡上
    字第一五一號刑事判決判刑確定。原告為「新品」及「保你家」公司之負責人，
    遭被告毒打後，受有多處挫傷併發蜂窩組織炎，而住院一個月，薪資損害為陸萬
    玖仟元，原告另受有精神上之痛苦，爰請求萬壹仟元之精神慰藉金，如與原告
    所另支出之其他看護、交通、營養等費用合併計算，原告所受之損害，當不止壹
    拾萬元，為此爰依民法第一百九十三條、第一百九十五條第一項及名譽受損之規
    定，訴請被告賠償及登報道歉等語。被告則以：渠二人並未率眾傷害原告，刑事
    判決所為被告傷害原告之認定乃係誤判等語，資為抗辯。
三、查被告乙○○、丙○○共同基於傷害原告之犯意聯絡，於八十五年六月六日二十
    三時十五分許，夥同十數名不詳姓名成年男子，前往台中縣潭子鄉○○路五十一
    巷二十號原告之工廠，無故強行進入該建築物內，並以棍棒等物毆打原告，致原
    告受有右肘、下背部、左臂、左小腿、胸部等多處挫傷、擦傷及兩小腿挫傷併蜂
    窩組織炎之傷害等情，業據原告於警訊、偵查及刑事案件審理中指述明確，且經
    證人劉森華、原告之子莊輝楠於警、偵訊中證述明確，並有診斷證明書二紙附於
    刑事卷內足稽。被告上開行為，並經本院以八十五年度豐簡上字第一五一號刑事
    判決，判決傷害罪並告確定，有本院依職權調閱本院八十五年度豐簡上字第一五
    一號傷害案件刑事卷宗一份可參。被告雖否認有刑事判決所判定之犯罪行為，惟
    並未提出其他積極證據，資供為證明，所辯並未傷害原告一語，核非可採。
四、按因故意或過失，不法侵害他人之權利者，負損害賠償責任；數人共同不法侵害
    他人之權利者，連帶負損害賠償責任；不法侵害他人之身體或健康者，對於被害
    人因此喪失或減少勞動能力或增加生活上之需要時，應負損害賠償責任；又不法
    侵害他人之身體、健康、名譽或自由者，被害人雖非財產上之損害，亦得請求賠
    償相當之金額，民法第一百八十四條第一項前段、第一百八十五條、第一百九十
    三條第一項及八十八年四月修正、八十九年五月五日施行前之同法第一百九十五
    條第一項前段分別定有明文。另給付無確定期限者，債務人於債權人得請求給付
    時，經其催告而未為給付者，自受催告時起，負遲延責任。民法第二百二十九條
    第二項亦有明定。經查，被告共同不法侵害原告之身體、健康權利，已如前述，
    則原告依首揭規定請求被告連帶賠償損害及精神慰撫金，於法自屬有據，爰就原
    告請求賠償之金額，審酌如下：
    （一）勞動損失部分：原告主張其因被告之共同傷害行為，因而住院及持續治療
          ，至少受有一個月之薪資損失陸萬玖仟元，並援引刑事案卷所附漢忠醫院
          及臺灣省立豐原醫院診斷證明書影本各一紙及所另提出之薪資通知單影本
          一紙為證。被告對此部分並未爭執。本院另參酌上開刑事案卷所附原告受
          傷之照片、漢忠醫院及臺灣省立豐原醫院之診斷證明書所記載原告所受傷
          勢等情，因認原告主張其因被告之共同傷害行為而有一個月期間無法正常
          工作一節，為可採信，是原告主張因被告之共同傷害行為而受有一個月之
          薪資損失陸萬玖仟元，為有理由。
    （二）精神慰撫金部分：原告因被告之傷害行為，而受有兩小腿挫傷併蜂窩組織
          炎、右肘、下背部、左臂、左小腿、胸部多處挫傷、擦傷等傷害，並曾住
          院十日等情，有診斷證明書二紙可證，足見原告因傷而須日夜忍受肉體上
          之疼痛，及長時間行動上之不便，心靈上自感痛苦。本院審酌兩造之工作
          情況、社會地位、原告所受傷害程度及兩造之資力等一切情狀，認原告請
          求被告給付萬壹仟元之精神慰藉金，並未過高，應予准許。
五、原告雖另主張因被告之傷害行為而致名譽受損，因而訴請被告應共同在中國時報
    、聯合報、自由時報之頭版以二分之一版面持續三日刊登判決書全文及內容為「
    本人因一時失察受人唆使，而率ＫＴＶ同事對不認識之莊君毒打，深感不對及歉
    意，特登報公開道歉。道歉人無名英雄ＫＴＶ負責人乙○○、丙○○」之道歉啟
    事等語。惟按，人格法益中之名譽權被侵害者，被害人固得依民法第一百九十五
    條第一項後段規定，請求加害人為回復名譽之適當處分（例如登報道歉）。惟此
    項登報道歉之方式，乃係對名譽權受侵害者所為回復名譽之處分。本件原告固遭
    被告共同傷害而致身體、健康受有不法侵害，惟原告之名譽權，並未因此而併受
    侵害，此觀之本院八十五年度豐簡上字第一五一號傷害案件刑事判決所認定被告
    之犯罪事實自明。原告之名譽權既未遭受被告侵害，則原告訴請被告為回復名譽
    之登報道歉處分一節，於法尚非有據，亦與損害賠償之法則不符，是原告此部分
    主張，應予駁回。
六、綜上所述，原告本於侵權行為法律關係，請求被告連帶給付壹拾萬元（69000＋
     31000＝100000），及自起訴狀繕本送達之日（即八十六年二月廿一日）起至清
    償日止，按週年利率百分之五計算遲延利息，為有理由，應予准許。至原告所另
    請求被告應為回復名譽之登報道歉處分部分，於法尚非有據，此部分主張，則予
    駁回。又原告聲請准予宣告假執行，就原告勝訴部分，核無不合，爰酌定相當之
    擔保金額，併准許之；至原告敗訴部分，其假執行之聲請，因訴之駁回而失所附
    麗，不予准許。
七、本件事證已臻明確，原告其餘主張、陳述、所提之證據及聲請訊問證人林梅茂、
    李慶義部分，因乏實據，已據上開刑事判決敘明在案，本院亦認與本件結論不生
    影響，爰不逐一論述及傳訊，併予敘明。
八、據上論結，原告之訴為一部有理由，一部無理由，依民事訴訟法第七十九條但書
    、第八十五條第二項、第三百九十二條，判決如主文。
中　　　華　　　民　　　國　　九十一　　年　　　七　　　月　　 十一 　　日
                                    臺灣臺中地方法院民事第三庭
~B法　　　官　林宗成
右為正本係照原本作成
如對本判決上訴須於判決送達後廿日內向本院提出上訴狀
中　　　華　　　民　　　國　　九十一　　年　　　七　　　月　　 十一 　　日
~B法院書記官
